【裁判字號】    97,上訴,182
【裁判日期】    970222
【裁判案由】    違反毒品危害防制條例
【裁判全文】
臺灣高等法院高雄分院刑事判決         97年度上訴字第182號
上  訴  人
即  被  告  甲○○
上列上訴人違反毒品危害防制條例案件，不服臺灣高雄地方法院
96年度訴字第5143號中華民國96年12月25日第一審判決（起訴案
號：臺灣高雄地方法院檢察署96年度毒偵字第9364號），提起上
訴，本院依簡式審判程序判決如下：
     主  文
上訴駁回。
     事  實
一、甲○○前因施用毒品案件，經台灣高雄地方法院裁定命入戒
    治處所施以強制戒治，於92年7 月14日期滿。又於94年間，
    因施用第1 級、第2 級毒品案件，經台灣高雄地方法院分別
    判處有期徒刑8 月、3 月，合併定應執行刑為有期徒刑10月
    ，於95年12月7 日徒刑執行完畢出監。詎仍不知戒除毒癮，
    明知海洛因為毒品危害防制條例第2 條第2 項第1 款規定之
    第一級毒品，不得施用或持有，竟基於施用第一級毒品海洛
    因之犯意，於96年9 月20日為警採尿回溯24小時之某時（不
    含警力拘束時間），在高雄市○○區○○街106 巷2 之17號
    住處，以將海洛因摻入香菸內吸食之方式，施用第一級毒品
    海洛因1 次。嗣96年9 月20日13時許，因警持台灣高雄地方
    法院96年度聲搜字第1908號搜索票至其住處搜索，經得甲○
    ○同意後採尿送驗，結果呈嗎啡、可待因陽性反應。
     理  由
二、上揭犯罪事實，業據被告甲○○於本院審理時坦承不諱，而
    被告尿液經檢驗有嗎啡陽性反應，亦有高雄市立凱旋醫院濫
    用藥物尿液檢驗報告、偵辦毒品危害防制條例嫌疑人尿液採
    證代碼表各1 紙可按，被告自白與事實相符，堪以採信。又
    被告前因施用毒品案件，經原審法院裁定命入勒戒處所施以
    觀察勒戒，勒戒期滿因有繼續施用毒品傾向，復經該院裁定
    命入戒治處所施以強制戒治，於92年7 月14日強制戒治期滿
    視為執行完畢之事實，有臺灣高雄地方法院檢察署刑案查註
    紀錄表及臺灣高等法院被告全國前案紀錄表各1 紙附卷可稽
    ，是被告確係於強制戒治執行完畢釋放後，5 年內又為本件
    施用第一級毒品海洛因之犯行甚明；從而，本案事證明確，
    被告犯行堪予認定，應依法論科。
三、查海洛因係毒品危害防制條例第2 條第2 項所稱之第一級毒
    品，不得非法持有及施用。核被告所為，係犯毒品危害防制
    條例第10條第1 項之施用第一級毒品罪。被告持有第一級毒
    品海洛因之低度行為，已為施用之高度行為所吸收，不另論
    罪。又被告於94年間，因施用第1 級、第2 級毒品案件，經
    台灣高雄地方法院分別判處有期徒刑8 月、3 月，合併定應
    執行刑為有期徒刑10月，於95年12月7 日徒刑執行完畢出監
    ；此經被告供認在卷，並有臺灣高等法院被告前案紀錄表附
    卷可考，其於5 年以內再故意犯本件有期徒刑以上之罪，應
    依刑法第47條第1 項之規定，以累犯論處，並加重其刑。
四、原審因依毒品危害防制條例第10條第1 項，刑法第47條第1
    項規定，審酌被告曾觸犯施用毒品之犯行，雖經強制戒治程
    序，仍未能斷戒施用毒品惡習，顯見其戒治意志不堅，缺乏
    勒戒動機，本應從重量刑以收刑罰教化之效。惟念其施用毒
    品係對己身殘害，並未造成他人具體危害，且能於犯後坦承
    犯行，態度尚稱良好等一切情狀，酌情量處有期徒刑1 年，
    以示懲戒。其認事用法，核無不合，量刑亦屬允當。被告上
    訴意旨指摘原判決量刑過重，為無理由，應予駁回。
據上論斷，應依刑事訴訟法第368條，判決如主文。
本案經檢察官林慶宗到庭執行職務。
中    華    民    國    97     年    2   月  22    日
                  刑事第三庭    審判長法  官 周賢銳
                                      法  官 黃憲文
                                      法  官 黃仁松
以上正本證明與原本無異。
如不服本判決應於收受本判決後10日內向本院提出上訴書狀，其
未敘述上訴理由者，並得於提起上訴後10日內向本院補提理由書
狀（均須按他造當事人之人數附繕本）「切勿逕送上級法院」。
中    華    民    國    97     年    2   月  22    日
                                      書記官 許信宗
附錄本判決論罪科刑法條：
毒品危害防制條例第10條第1項
施用第一級毒品者，處 6 月以上 5 年以下有期徒刑。


司法院資訊處製作；財團法人民間司法改革基金會備份。
